臺灣高雄地方法院刑事判決　　　　　　　　　　　　　九十一年度易字第四四九號
　　公　訴　人　臺灣高雄地方法院檢察署檢察官
　　被　　　告　甲○○
右列被告因毒品危害防制條例案件，經檢察官提起公訴（九十年度毒偵字第三六一一
號），本院判決如左：
    主  文
甲○○持有第一級毒品，累犯，處有期徒刑伍月，如易科罰金，以參佰元折算壹日。
扣案海洛因壹包（驗後淨重零點肆壹公克）沒收銷燬之；又施用第二級毒品，累犯，
處有期徒刑肆月，如易科罰金，以參佰元折算壹日。應執行有期徒刑捌月，如易科罰
金，以參佰元折算壹日。扣案海洛因壹包（驗後淨重零點肆壹公克）沒收銷燬之。
    事  實
一、甲○○曾於民國八十二年間因違反肅清煙毒條例案件，經法院判處有期徒刑三年
    二月確定，並於八十六年一月二十九日縮刑期滿執行完畢。甲○○復於八十九年
    間因施用毒品案件，經本院以八十九年度毒聲字第二三五七號裁定送觀察勒戒後
    ，認有繼續施用毒品之傾向，本院再以八十九年度毒聲字第二八０二號裁定令入
    勒戒處所施以強制戒治一年，並於九十年四月七日戒治期滿，經台灣高雄地方法
    院檢察署於九十年四月十一日以九十年度戒毒偵字第四八六號為不起訴處分確定
    在案。惟甲○○仍不知悔改，明知海洛因及安非他命業經公告列為毒品危害防制
    條例第二條第二項第一、二級毒品，不得非法持有、施用，仍於前開不起訴處分
    後五年內之九十年八月六日下午九時十分許回溯二十四小時內之某時，在高雄縣
    鳳山市○○里○○○路三三八巷四之三號，基於施用第二級毒品安非他命之犯意
    ，以安非他命放入吸食器燒烤吸用其霧氣之方式，施用安非他命一次，並同時非
    法持有第一級毒品海洛因一包（驗後淨重零點四一公克）。嗣於九十年八月六日
    下午九時十分許，為警在高雄市○○區○○路與國道第一高速公路路口查獲，並
    扣得海洛因一包（驗後淨重零點四一公克），經警採尿送驗始知上情。
二、案經高雄市政府警察局移送臺灣高雄地方法院檢察署檢察官偵查起訴。
    理  由
一、右揭時地施用第二級毒品安非他命及持有第一級毒品海洛因等事實，業據被告甲
    ○○於本院審理時均已坦承在卷（參見本院九十一年九月二十四日審判筆錄），
    而被告為警於九十年八月六日逮捕採集之尿液，經送驗結果，檢出甲基安非他命
    陽性反應，此有高雄市政府衛生局九十年八月九日高衛試煙檢字第Ｌ─二五號煙
    毒尿液檢驗成績書一份附卷可稽，又扣案疑似海洛因粉末一包，經送往法務部調
    查局檢驗結果，確實係屬第一級毒品海洛因成份等情（驗後淨重零點四一公克）
    ，亦有法務部調查局編號000000000號鑑定通知書一份附卷可參，故被
    告於本院之自白應與事實相符，堪信為真實。次查，被告前於八十九年間因施用
    毒品案件，經台灣高雄地方法院檢察署檢察官聲請本院以八十九年度毒聲字第二
    三五七號裁定送觀察、勒戒後，認為有繼續施用毒品之傾向，本院再以八十九年
    度毒聲字第二八０二號裁定應令入勒戒處所施以強制戒治一年，並於九十年四月
    七日強制戒治期滿，經台灣高雄地方法院檢察署於九十年四月十一日以九十年度
    戒毒偵字第四八六號為不起訴處分確定在案等事實，有臺灣高等法院被告全國前
    案記錄表、本院被告院內索引記錄表各一份在卷可稽，其於前揭不起訴處分後，
    五年內再犯毒品危害防制條例第十條第二項之罪，本件事證明確，被告施用第二
    級毒品及持有第一級毒品之犯行，應依法予以論科。
二、按海洛因及安非他命業經公告列為毒品防害防制條例第二條第二項第一、二級毒
    品，不得非法持有、施用。次按犯毒品危害防制條例第十條施用第二級毒品之罪
    者，檢察官應先將被告送勒戒處所觀察、勒戒，經觀察、勒戒後，認有繼續施用
    毒品之傾向者，由檢察官聲請法院裁定令入戒治處所施以強制戒治，強制戒治期
    滿或交付保護管束期滿，應由檢察官為不起訴處分，依此為不起訴處分後，五年
    內再犯第十條施用第一、二級毒品之罪，應由檢察官聲請法院裁定先令入戒治處
    所施以強制戒治，並應依通常訴訟程序予以起訴論罪科刑，此觀諸毒品危害防制
    條例第二十三條第二項規定自明。被告前既已因施用毒品案件，經送勒戒處所觀
    察、勒戒後，認有繼續施用毒品傾向，經保護管束期滿而經檢察官不起訴處分在
    案，仍於五年內再犯本案施用第二級毒品犯行，核被告所為，係犯毒品危害防制
    條例第十條第二項施用第二級毒品罪，被告持有第二級毒品後進而施用，其持有
    之低度行為，應被施用之高度行為所吸收，不另論其持有第二級毒品罪；另被告
    持有第一級毒品犯行，係犯同條例第十一條第一項持有第一級毒品罪。被告所犯
    上開二罪名，犯意各別，行為互異，應分論併罰。末查，被告前曾於八十二年間
    因違反肅清煙毒條例案件，經本院判處有期徒刑三年二月，已於八十六年一月二
    十九日縮刑期滿執行完畢之事實，有台灣高等法院被告全國前案紀錄表及台灣高
    雄地方法院檢察署刑案資料查註紀錄表各一份在卷可稽，其於有期徒刑之執行完
    畢後五年內再犯前揭有期徒刑以上之二罪，均為累犯，應依刑法第四十七條規定
    ，均加重其刑。審酌被告於毒品危害防制條例施行後又因施用毒品，經觀察勒戒
    及強制戒治之處分後，仍未戒除毒癮，再犯相同之罪，顯見其無悔改之意，惟念
    其施用毒品乃自戕一己之身體健康，尚未害及他人，且犯後於本院已坦承犯行，
    態度良好等一切情狀，就其所所犯上開二罪，各處如主文所示之刑，並均諭知易
    科罰金之折算標準，再定其應執行刑。扣案之海洛因一包（驗後淨重零點四一公
    克）確實含有第一級毒品海洛因成份，係屬毒品危害防制條例第二條第二項所稱
    之第一級毒品無誤，有前開法務部調查局編號000000000號鑑定通知書
    一份附卷可佐，爰依毒品危害防制條例第十八條第一項前段規定宣告沒收銷燬之
    。
據上論斷，應依刑事訴訟法第二百九十九條第一項前段，毒品危害防制條例第十條第
二項、第十一條第一項、第二十三條第二項、第十八條第一項前段，刑法第十一條、
第五十一條第五款、第四十七條、第四十一條第一項，罰金罰鍰提高標準條例第二條
，判決如主文。
中        華        民        國     九十一    年     九    月   三十   日
                                      臺灣高雄地方法院刑事庭
                                          法  官  廖建瑜
右正本證明與原本無異。
如不服本判決，應於判決送達後十日內，向本院提出上訴狀。
                                         書記官   王翌翔
中        華        民        國     九十一    年     九    月   三十   日
參考法條：毒品危害防制條例第十條第二項、第十一條第一項。
毒品危害防制條例第十條第項：
施用第二級毒品者，處三年以下有期徒刑。
毒品危害防制條例第十一條第一項：
持有第一級毒品者，處三年以下有期徒刑、拘役或新台幣五萬元以下罰金。
